# Javier Maciá Sempere

www.linkedin.com/in/javiermaciasempere · javierms.dev@gmail.com · https://javierms.dev/

Graduado en Ingeniería Informática en Tecnologías de la Información, especializado en el Desarrollo web "Full-Stack", con más de año y medio de experiencia en el sector. Desarrollando el Trabajo de Fin de Grado en relación al reconocimiento de la atención en tiempo real en un sistema alojado en la web.

#### **EXPERIENCIA PROFESIONAL**

GIOS Elche, España

Programador informático

abr.2024-Actualidad

- Lideré el desarrollo técnico, pues fui el único informático de la empresa. Así, resolví desafíos y retos de todo tipo por mi propia cuenta.
- Desarrollé una plataforma WordPress desde cero, implementando código propio escrito en HTML, CSS, JavaScript y PHP. Implementé prácticas de diseño para construir interfaces estéticas, eficientes, adaptables y accesibles.
- Generé el contenido relacionado con la venta de los productos ofertados en la web, donde mejoré y apliqué conocimientos de posicionamiento SEO.
- Me coordiné y comuniqué con los diferentes departamentos de la empresa, como ventas o administración.
- Optimicé y mejoré los diferentes módulos previamente existentes de la antigua página web, así como también agregué nuevos.

#### Aire Networks del Mediterráneo, S.L.

Elche, España

Becario

nov.2024-Actualidad

- Configuré y preparé Routers y ONTs y ayudé en la gestión de las VLANs e IPs.
- Apoyé a distribuidores, delegados y contratas en las diferentes solicitudes de fibra, así como también proporcioné la viabilidad FTTH de las mismas.

### Parque Científico UMH

Elche, España

Becario

may.2021-oct.2021, jun.2023-oct.2023

• Aporté contenido bajo el ecosistema Drupal 7 para las plataformas de los diferentes idiomas ofertados en el Centro de Idiomas.

## **EDUCACIÓN**

#### UNIVERSIDAD MIGUEL HERNÁNDEZ de ELCHE

Elche, España

Ingeniería Informática en Tecnologías de la Información

2020-Actualidad

Honores: Matrícula de Honor en las asignaturas de Interfaces de Usuario y Sistemas Operativos

## SATURDAYS.AI - CURSO DE INTELIGENCIA ARTIFICIAL

Alicante, España

Pude aprender profundamente, y puse en práctica, las diferentes técnicas para aplicar la Inteligencia Artificial en empresas de todo tipo de ámbitos, presentando el proyecto "SmartBite" <a href="https://medium.com/@javiermaciasempere/smartbite-11c9fb0f6479">https://medium.com/@javiermaciasempere/smartbite-11c9fb0f6479</a>

2024

## **HABILIDADES ADICIONALES**

- Nativo en español y catalán. Fluido en inglés. Nivel básico en alemán
- Conocimientos en C, C++, C#, HTML, CSS, JavaScript, PHP, SQL, React, NextJS, Python y Java